最　高　行　政　法　院　裁　定
　　　　　　　　　　　　　　　　　　 96年度裁字第01244號
上　訴　人　甲○○
被 上訴 人　臺北縣政府稅捐稽徵處
代　表　人　乙○○
上列當事人間因娛樂稅事件，上訴人對於中華民國95年3月31日
臺北高等行政法院94年度簡再字第20號判決，提起上訴，本院裁
定如下：
　　主  文
上訴駁回。
上訴審訴訟費用由上訴人負擔。
　　理  由
一、按對於適用簡易程序之裁判提起上訴或抗告，須經本院許可
    ，且該許可以訴訟事件所涉及之法律見解具有原則性者為限
    ，行政訴訟法第235條定有明文。
二、上訴意旨略以：（一）按經濟部民國（下同）90年3月20日
    經（90）商字第09002052110號公告中對於網咖是否歸類於
    娛樂業項下，既未決議，則依從新從輕原則，上訴人行為時
    （89年8月22日至89年10月31日）網咖是否歸屬娛樂業並不
    確定，則原處分據此所認定之違章事實即有爭議性，難以維
    持。（二）依被上訴人90年2月份娛樂稅核定稅額繳款書業
    別欄及其91年6月4日北稅法字第0910080228號復查決定書理
    由五與答辯書所載，原判決認定被上訴人將經營之「網咖」
    記載為汎稱之「電子遊戲業務」並非指上訴人經營電子遊戲
    場業管理條例第3條、第4條、第6條之「電子遊戲場業」，
    顯非事實。退步言之，縱被上訴人否認原處分書記載之「電
    子遊戲業務」即「電子遊戲機業務」，則被上訴人90年2月
    份娛樂稅核定稅額繳款書業別欄所記載「電動玩具」、「電
    子遊戲機」又作何解釋，該項記載絕非誤植，而是行政機關
    便宜行事，更是行政裁量權濫用，明顯違法行政作為。（三
    ）被上訴人係以財政部90年6月6日臺財稅字第0900453769號
    令，作為課徵網咖娛樂稅之依據，惟娛樂稅法卻未有規定，
    該號令顯然違反租稅法定原則，且被上訴人以該號令處罰上
    訴人89年之行為，亦與法令不溯及既往原則相悖。況該號令
    並無是否依娛樂稅法第14條裁處罰鍰之規定。（四）有關營
    業額，應以當初稅務人員所依據行業現實核定之營業額為準
    ，詎被上訴人逕依推定方式為計算，違反刑事訴訟法第154
    條之規定。另被上訴人僅依通報結果，未經複查即為本件裁
    罰，且被上訴人亦僅向中華電信調閱上訴人線路何時申請安
    裝，而未調閱通聯紀錄，違反逕行舉發之行政程序及行政程
    序法第9條之規定。（五）被上訴人於準備程序及言詞辯論
    係由不同訴訟代理人出席，且張永和、謝政夫及蔡雄平皆未
    獲合法授權。被上訴人於答辯理由中亦自承「容有未解除前
    受任人情事，亦於事後補具解除委任函」等語，從上開答辯
    理由可知被上訴人所委任之訴訟代理人已逾3人，上訴人據
    以提起再審之訴，自屬有理。（六）按財政部92年2月12日
    台財訴字第0910044742號訴願決定及財政部臺灣省北區國稅
    局92年9月10日北區國稅法一字第0920028042號訴願決定重
    核復查決定意旨均認本件營業時法令未明，原處分即有未洽
    。上訴人提出東森寬頻營業場所寬頻網路服務簡介專案說明
    書，已足反應當時社會現象及業界普遍認知，網路咖啡非屬
    娛樂業，至少當時並無任何法律明文規定，原判決以該項資
    料無法證明其見解其為普遍社會對網路咖啡業別之歸屬，故
    該資料縱加以斟酌，亦不足以使上訴人受較有利之裁判云云
    ，顯非事實，上訴人以行政訴訟法第273條第1項第13款提起
    再審，自屬有據。為此，請求廢棄原判決、原程序確定判決
    ，並撤銷訴願決定及原處分（復查決定）等語。
三、本院查，（一）經核上訴論旨所指（一）至（四）各節，無
    非係就原程序確定裁判有無違背法令之指責，業經原確定裁
    判詳予審酌並敘明不採在案，上訴意旨並未對原判決審認本
    件不合再審要件而駁回再審之訴，敘明不服之具體理由；其
    主張自難認有所涉及之法律見解具有原則性。（二）被上訴
    人委任之代理人固逾3人，惟其代理人每次到庭執行職務時
    均未逾3人，並於事後補狀解除未參與辯論之代理人3人，核
    於法尚無違。上訴意旨猶指摘被上訴人未依法委任其職員張
    永和、謝政夫、蔡雄平為訴訟行為；或引據財政部與財政部
    臺灣省北區國稅局就另案有關營業稅之營業登記所為訴願決
    定或復查決定執以指摘原判決違法，均無所涉及之法律見解
    具有原則上之重要情事。（三）原判決對上訴人以同法第27
    3條第1項第5、12及13款提起再審之訴，業經逐項敘明不合
    再審要件之理由，上訴意旨仍執原詞加以爭執，核屬其一己
    之見解，亦無法律見解涉及原則重要性之問題。綜上，上訴
    人提起上訴，不合首揭規定，不應許可，其上訴難謂合法，
    應予駁回。
四、依行政訴訟法第249條第1項前段、第104條、民事訴訟法第
    95條、第78條，裁定如主文。
中　　華　　民　　國　　96　　年　　6　　 月　　14　　日
                  第一庭審判長法  官　高　啟　燦
                              法  官  黃　璽　君
                              法  官　廖　宏　明
                              法  官　楊　惠　欽
                              法  官　林　樹　埔
以  上  正  本  證  明  與  原  本  無  異
中　　華　　民　　國　　96　　年　　6　　 月　　14　　日
　　　　　　　　　　　　　　　書記官　彭　秀　玲
